臺灣臺中地方法院刑事裁定
111年度聲字第462號
聲  請  人  臺灣臺中地方檢察署檢察官
受  刑  人  張建茂



上列聲請人因受刑人數罪併罰有二裁判以上，聲請定其應執行之
刑（111 年度執聲字第229 號、110 年度執字第13420 號），本
院裁定如下：
    主    文
張建茂犯如附表所示各罪所處之刑，應執行有期徒刑貳年肆月。
    理    由
一、聲請意旨略以：受刑人張建茂犯數罪，先後經判決確定如附
    表所載，應依刑法第53條、第51條第5 款規定，定其應執行
    之刑，爰依刑事訴訟法第477 條第1 項之規定聲請裁定等語
    。
二、按裁判確定前犯數罪者，併合處罰之。但有下列情形之一者
    ，不在此限：一、得易科罰金之罪與不得易科罰金之罪。二
    、得易科罰金之罪與不得易服社會勞動之罪。三、得易服社
    會勞動之罪與不得易科罰金之罪。四、得易服社會勞動之罪
    與不得易服社會勞動之罪。前項但書情形，受刑人請求檢察
    官聲請定應執行刑者，依刑法第51條規定定之；數罪併罰，
    有2 裁判以上者，依刑法第51條之規定，定其應執行之刑，
    刑法第50條、第53條分別定有明文。又依刑法第51條第5 款
    規定，數罪併罰，分別宣告多數有期徒刑者，於各刑中之最
    長期以上，各刑合併之刑期以下，定其刑期，但不得逾30年
    。再按數罪併罰之定應執行之刑，係出於刑罰經濟與責罰相
    當之考量，並非予以犯罪行為人或受刑人不當之利益，為一
    種特別的量刑過程，相較於刑法第57條所定科刑時應審酌之
    事項係對一般犯罪行為之裁量，惟定應執行刑之宣告，乃對
    犯罪行為人本身及所犯各罪之總檢視，除應考量行為人所犯
    數罪反應出之人格特性，並應權衡審酌行為人之責任與整體
    刑法目的及相關刑事政策，在量刑權之法律拘束性原則下，
    依刑法第51條第5 款之規定，採限制加重原則，以宣告各刑
    中之最長期為下限，各刑合併之刑期為上限，但最長不得逾
    有期徒刑30年，資為量刑自由裁量權之外部性界限，並應受
    法秩序理念規範之比例原則、平等原則、責罰相當原則、重
    複評價禁止原則等自由裁量權之內部抽象價值要求界限之支
    配，以使輕重得宜，罰當其責，俾符合法律授與裁量權之目
    的，以區別數罪併罰與單純數罪之不同，兼顧刑罰衡平原則
    （最高法院100 年度台抗字第440 號刑事裁定意旨參照）。
三、經查，受刑人張建茂因犯如附表所示之罪，分別經法院判處
    如附表所示之刑，均經確定在案，此有各該案件判決書及臺
    灣高等法院被告前案紀錄表各1 份在卷可稽。而受刑人所犯
    附表編號1 至2 所示之罪為得易科罰金之罪，附表編號3 至
    5 所示之罪則為不得易科罰金之罪，固屬於刑法第50條第1 
    項但書不得定應執行刑之情形，惟受刑人就上開數罪已請求
    檢察官聲請定應執行刑，有受刑人提出之臺灣臺中地方檢察
    署刑法第50條第1 項但書案件是否請求定應執行刑調查表附
    卷可稽。是檢察官就附表所示各罪聲請定其應執行之刑，本
    院審核後認聲請為正當，應予准許。爰審酌受刑人所犯如附
    表所示各罪之犯罪態樣、犯罪時間間隔、侵害法益、各罪依
    其犯罪情節所量定之刑等一切情狀，及前揭所述之比例原則
    、責罰相當原則等自由裁量權之內部性界限及受刑人對本案
    之意見（經函詢未回覆）等情，定如主文所示應執行之刑。
    至受刑人所犯附表編號1 至2 所示之刑雖得易科罰金，然與
    附表編號3 至5所示不得易科罰金之刑併合處罰之結果，自
    不得併諭知易科罰金之折算標準（司法院大法官會議釋字第
    144 號解釋意旨參照）。
四、依刑事訴訟法第477 條第1 項，刑法第50條第2 項、第53條
    、第51條第5 款，裁定如主文。
中　　華　　民　　國　　111 　年　　3 　　月　　4 　　日
                  刑事第十六庭  法  官  吳金玫
以上正本證明與原本無異。
如不服本裁定，應於收受送達後5 日內向本院提出抗告狀（應附
繕本）。
                                書記官  劉桉珍
中　　華　　民　　國　　111 　年　　3 　　月　　 4    日
附表：受刑人張建茂定應執行刑案件一覽表
 編          號  1 2 3  罪          名  施用第二級毒品 施用第二級毒品 三人以上共同詐欺取財罪  宣    告    刑  有期徒刑2月 有期徒刑3月 有期徒刑1年4月  犯  罪  日  期  107年9月12日 107年10月2日16時30分許採尿前回溯96小時內之某時 107年10月2日 偵查（自訴）機關年  度  案  號  嘉義地檢107 年度毒偵字第1787號等 臺中地檢107 年度毒偵字第5051號 臺中地檢107 年度偵字第27998號 最  後事實審 法    院 臺灣嘉義地方法院 臺灣嘉義地方法院 臺灣高等法院臺中分院  案    號 108年度嘉簡字第89號 108年度嘉簡字第731號 109年度金上更一字第33號  判決日期 108年1月11日 108年6月20日 109年11月18日 確  定判  決 法    院 臺灣嘉義地方法院 臺灣嘉義地方法院 臺灣高等法院臺中分院  案    號 108年度嘉簡字第89號 108年度嘉簡字第731號 109年度金上更一字第33號  判    決確定日期 108年2月21日 108年7月19日 110年1月25日 是否為得易科罰金之案件  是 是 否   備       註  嘉義地檢108年度執字第941號 嘉義地檢108年度執字第3198號 臺中地檢110年度執字第2306號   編號1至3定應執行刑有期徒刑1年7月   

 編          號  4 5 （以下空白）  罪          名  三人以上共同冒用公務員名義詐欺取財罪 三人以上共同詐欺取財罪   宣    告    刑  有期徒刑1年5月 有期徒刑1年6月 有期徒刑1年5月   犯  罪  日  期  ①107年8月24日 ②107年8月30日 107年9月28日  偵查（自訴）機關年  度  案  號  花蓮地檢107 年度偵字第5013號 臺中地檢108 年度偵字第5725號等  最  後事實審 法    院 臺灣花蓮地方法院 臺灣臺中地方法院   案    號 110年度訴緝字第5號 110年度訴緝字第109號   判決日期 110年8月31日 110年9月15日  確  定判  決 法    院 臺灣花蓮地方法院 臺灣臺中地方法院   案    號 110年度訴緝字第5號 110年度訴緝字第109號   判    決確定日期 110年10月8日 110年11月10日  是否為得易科罰金之案件  否 否    備       註  花蓮地檢110年度執字第1544號（定應執行刑有期徒刑1年11月） 臺中地檢110年度執字第13420號